【裁判字號】    94,交易,82
【裁判日期】    950102
【裁判案由】    公共危險等
【裁判全文】
臺灣宜蘭地方法院刑事判決              94年度交易字第82號
公  訴  人  臺灣宜蘭地方法院檢察署檢察官
被      告  乙○○
上列被告因公共危險等案件，經檢察官提起公訴（94年度偵字第
1792號），經本院合議庭裁定以簡式審判程序審理，判決如下：
    主  文
乙○○服用酒類，不能安全駕駛動力交通工具而駕駛，處有期徒
刑伍月，如易科罰金，以參佰元折算壹日。又因過失傷害人致重
傷，處有期徒刑陸月，如易科罰金，以參佰元折算壹日。應執行
有期徒刑拾月，如易科罰金，以參佰元折算壹日。
    事  實
    事實及理由
一、犯罪事實：
    乙○○明知無駕駛執照不得騎乘機車，且明知服用酒類，不
    能安全駕駛動力交通工具而駕駛，將導致注意力減低、反應
    能力趨緩，危及參與交通者之安全，致生公共危險，仍於民
    國94年5月29日21時許，在宜蘭縣冬山鄉○○路友人住處飲
    酒後，其血液內所含酒精成分影響中樞神經運作，對外界反
    應能力降低，已達不能安全駕駛動力交通工具之程度，猶騎
    乘車牌號碼CZ6-473號重型機車，沿宜蘭縣冬山鄉○○路由
    東往西方向行駛，於同日22時15分許，行經該路段「梅林白
    石化工廠」前（即宜33線1.5公里處），原應注意機車駕駛
    人飲酒後其吐氣所含酒精濃度超過每公升0.25毫克以上，不
    得駕車，並應注意車前狀況，隨時採取必要之安全措施，且
    該路段行車速度，不得超過50公里，而依當時天候雨、夜間
    有照明、路面無缺陷、無障礙物、視距良好，並無不能注意
    之情事，竟酒後駕車，影響駕車操控能力，導致注意力不集
    中，反應遲緩，復未注意車前狀況，並以80至90公里之速度
    行經該處，其機車車頭因而撞及沿梅花路由東往西方向行走
    在路肩內之葉文凱，致葉文凱受有頭部外傷合併硬腦膜外出
    血及腦挫傷之傷害，乙○○亦人身倒地受有傷害，其經送往
    羅東聖母醫院治療，於同日23時許經抽血測得血液中酒精濃
    度為154.9mg/dl，換算為吐氣所含酒精濃度約為每公升0.77
    毫克。而葉文凱經送醫治療後，仍導致受有左耳聽力全聾、
    記憶力障礙難治之重傷害結果。乙○○於肇事後，於到場警
    察知悉其為肇事人前，當場承認為機車之駕駛人，而自首犯
    行，接受裁判。
二、認定犯罪事實所憑之證據及理由：
（一）被告於警詢、偵查、本院審理中之自白。
（二）證人賴柏盛於警詢、偵查中之證詞。
（三）道路交通事故現場圖、道路交通事故調查報告表（一）（
      二）各1紙。
（四）現場照片8幀。
（五）羅東聖母醫院藥物濃度檢驗報告、刑法第185條之3案件測
      試觀察紀錄表各1份。
（六）被害人葉文凱之財團法人羅許基金會羅東博愛醫院驗傷診
      斷書1紙、診斷證明書2紙、94年12月1日（94）羅博醫字
      第200520016號函附醫師說明表及病歷資料各1份。
（七）上開（二）至（六）證據，足以佐證被告首開之自白與事
      實相符。
三、論罪科刑之理由：
（一）被告乙○○所為，係犯刑法第185條之3酒後不能安全駕駛
      動力交通工具罪、刑法第284條第1項後段過失重傷罪。原
      起訴檢察官固認被告就傷害罪部分係犯刑法第284條第1項
      前段普通傷害罪，惟公訴檢察官已當庭變更起訴法條為刑
      法第284條第1項後段過失重傷罪，本院勿庸再諭知變更起
      訴法條，併此敘明。
（二）被告所犯二罪之間，犯意各別，行為互殊，應予分論併罰
      。
（三）被告無駕駛執照駕車、酒醉駕車因而致人受傷，應依道路
      交通管理處罰條例第86條第1項規定，就所犯過失重傷罪
      部分，加重其刑至二分之一。
（四）被告肇事後，於犯行被發覺前，向到場處理警察自首接受
      裁判，此有宜蘭縣警察局羅東分局道路交通事故肇事人自
      首情形紀錄表1份在卷可參，應依刑法第62條前段規定，
      ，就所犯過失重傷罪部分，減輕其刑，並依法先加後減。
（五）審酌被告無犯罪前科，此有台灣高等法院被告前案紀錄表
      1份在卷可參，素行良好，惟酒後駕車常釀成車毀、人員
      死傷之事件，已廣為報章媒體所報導，被告不知心生警惕
      ，仍無視於政府強力宣導酒後不得駕車之規定，猶於酒後
      精神已陷於茫然、恍惚狀態下騎乘機車，復超速行駛，因
      而撞及被害人，導致被害人受有重傷害之結果，除身體受
      傷所帶來之疼痛外，原有既定之生活作息、人生規劃均因
      此受到嚴重影響，精神上受到莫大之傷害，且被告迄今均
      未能與告訴人甲○○即葉文凱之父達成民事賠償和解事宜
      ，以迅速填補被害人所受損害，及被告於犯罪後坦承犯行
      ，態度尚稱良好等一切情狀，分別量處如主文所示之刑，
      並均諭知易科罰金之折算標準，及定其應執行之刑。
四、適用之法律：
（一）程序法方面：刑事訴訟法第299條第1項前段。
（二）實體法方面：刑法第185條之3、第284條第1項後段、第51
      條第5款、第62條前段、第41條第1項前段，道路交通管理
      處罰條例第86條第1項，罰金罰鍰提高標準條例第1條前段
      、第2條。
本案經檢察官吳宇青到庭執行職務。
中    華    民    國    95    年    1    月    2      日
                  刑事第二庭    法  官  蘇錦秀
以上正本證明與原本無異。
如不服本判決，應於判決送達後10日內，向本院提出上訴狀。（
須附繕本）
                                書記官  陳蒼仁
中    華    民    國    95    年    1    月    6      日
附錄本案論罪科刑法條
★刑法第185條之3：
服用毒品、麻醉藥品、酒類或其他相類之物，不能安全駕駛動力
交通工具而駕駛者，處1年以下有期徒刑、拘役或30,000元以下
罰金。
刑法第284條第1項：
因過失傷害人者，處六月以下有期徒刑、拘役或500元以下罰金
，致重傷者，處1年以下有期徒刑、拘役或500元以下罰金。


司法院資訊處製作；財團法人民間司法改革基金會備份。
